【裁判字號】    97,上訴,4617
【裁判日期】    971030
【裁判案由】    毒品危害防制條例
【裁判全文】
臺灣高等法院刑事判決                97年度上訴字第4617號
上  訴  人
即  被  告  甲○○
上列上訴人因毒品危害防制條例案件，不服臺灣臺北地方法院97
年度訴字第1086號、第1105號，中華民國97年8月22日第一審判
決（起訴案號：臺灣臺北地方法院檢察署97年度毒偵字第1328號
、第1606號），提起上訴，本院判決如下：
    主  文
上訴駁回。
    理  由
一、依刑事訴訟法第350條、第361條、第362條、第367條規定，
    不服地方法院之第一審判決而上訴者，須提出上訴書狀，並
    應敘述具體理由，為上訴必備之程式；其所提出之書狀未敘
    述上訴理由，或僅曾以言詞陳述上訴理由者，均應於上訴期
    間屆滿後20日內補提理由書於第一審法院。第一審法院經形
    式審查，認逾期未補提上訴理由者，應定期間先命補正；逾
    期未補正者，為上訴不合法律上之程式，應以裁定駁回。倘
    已提出上訴理由，但所提非屬具體理由者，則由第二審法院
    以上訴不合法律上之程式，判決駁回。而所謂具體理由，必
    係依據卷內既有訴訟資料或提出新事證，指摘或表明第一審
    判決有何採證認事、用法或量刑等足以影響判決本旨之不當
    或違法，而構成應予撤銷之具體事由，始克當之（例如：依
    憑證據法則具體指出所採證據何以不具證據能力，或依憑卷
    證資料，明確指出所為證據證明力之判斷如何違背經驗、論
    理法則）；倘僅泛言原判決認定事實錯誤、違背法令、量刑
    失之過重或輕縱，而未依上揭意旨指出具體事由，或形式上
    雖已指出具體事由，然該事由縱使屬實，亦不足以認為原判
    決有何不當或違法者（例如：對不具有調查必要性之證據，
    法院未依聲請調查亦未說明理由，或援用證據不當，但除去
    該證據仍應為同一事實之認定），皆難謂係具體理由，俾與
    第二審上訴制度旨在請求第二審法院撤銷、變更第一審不當
    或違法之判決，以實現個案救濟之立法目的相契合，並節制
    濫行上訴，最高法院97年度臺上字第892號判決意旨參照。
二、本件上訴人即被告葉育禮不服原審判決，於民國97年9月3日
    提起上訴，惟未敘述具體理由，其後於97年9月23日補正之
    上訴理由書狀敘明上訴理由略以：伊已自行接受美沙冬替代
    療法，僅因心癮難戒而偶然吸食毒品，法院卻未予優待，且
    不應僅以上訴人之自白為認定犯罪事實之根據，又量刑過重
    ，望能撤銷原判決云云。就原判決認定事實、適用法律及量
    刑等事項，有何不當或違法之處，並未具體指摘，自非屬上
    訴第二審之具體理由。且依毒品危害防制條例第21條規定，
    限於在犯罪未發覺前，自動向行政院衛生署指定之醫療機構
    請求治療，而於治療中經查獲之被告，始可由檢察官為不起
    訴之處分；另97年4月30日修正之毒品危害防制條例第24條
    亦僅規定檢察官可為附命完成戒癮治療之緩起訴處分。查被
    告並非於犯罪未發覺前自動赴指定之醫療機構進行「美沙冬
    」替代療法治療，且本案復已經檢察官提起公訴，並經原審
    判決在案，自與前揭規定不符，法院亦不得代替檢察官為不
    起訴或緩起訴處分，上訴意旨所陳顯有誤會。是被告提起本
    件上訴未附具體之理由，且其所陳縱或屬實，亦不足以認定
    原判決有何不當或違法之處，亦難謂係具體理由，其上訴自
    不合法律上之程式，爰不經言詞辯論予以駁回。
三、應依刑事訴訟法第367條前段、第372條，判決如主文。
中    華    民    國    97    年    10    月    30    日
                  刑事第二十二庭審判長法  官  何菁莪
                                      法  官  洪于智
                                      法  官  江振義
以上正本證明與原本無異。
如不服本判決，應於收受送達後十日內向本院提出上訴書狀，其
未敘述上訴之理由者並得於提起上訴後十日內向本院補提理由書
（均須按他造當事人之人數附繕本）。
                                      書記官  陳媛容
中    華    民    國    97    年    10    月    30    日


司法院資訊處製作；財團法人民間司法改革基金會備份。
